臺灣高等法院刑事判決　　　　　　95年度上重更(一)字第51號
上　訴　人
即　被　告　丁○○
選任辯護人　尤伯祥律師
　　　　　　張　靜律師
上　訴　人
即　被　告　乙○○
　　　　　　　　　　（現
選任辯護人　吳玲華律師（扶助律師）
　　　　　　林士祺律師
上　訴　人
即　被　告　甲○○
　　　　　　　　　　（現另案於臺灣彰化監獄執行中）
選任辯護人　李歸坵律師
上　訴　人
即　被　告　丙○○
選任辯護人　江仁成律師
上列上訴人因毒品危害防制條例等案件，不服臺灣桃園地方法院
93年度重訴字第63號，中華民國94年7月18日第一審判決（起訴
案號：臺灣桃園地方法院檢察署93年度偵字第7313號），提起上
訴，判決後，經最高法院發回更審，本院判決如下：
    主  文
原判決關於丁○○、乙○○、甲○○、丙○○部分，均撤銷。
丁○○共同連續運輸第一級毒品，處無期徒刑，褫奪公權終身。
扣案之第一級毒品海洛因參包（共驗餘淨重貳壹玖點玖肆公克，
純度百分之柒參點貳肆，純質淨重壹陸壹點零捌公克）、貳包（
共驗餘淨重參肆陸點零柒公克，純度百分之肆伍，純質淨重壹伍
伍點柒參公克），均沒收銷燬之；扣案之黑色泳褲壹件、女用束
褲壹件，均沒收之。
乙○○共同連續運輸第一級毒品，處有期徒刑拾伍年。扣案之第
一級毒品海洛因參包（共驗餘淨重貳壹玖點玖肆公克，純度百分
之柒參點貳肆，純質淨重壹陸壹點零捌公克），沒收銷燬之；扣
案之黑色泳褲壹件沒收之；犯罪所得共新台幣參拾柒萬伍仟元沒
收之，如全部或一部不能沒收時，以其財產抵償之。
甲○○共同運輸第一級毒品，處有期徒刑拾伍年。扣案之第一級
毒品海洛因貳包（共驗餘淨重參肆陸點零柒公克，純度百分之肆
伍，純質淨重壹伍伍點柒參公克），沒收銷燬之；扣案之女用束
褲壹件，沒收之。
丙○○共同運輸第一級毒品，處有期徒刑拾伍年。扣案之第一級
毒品海洛因貳包（共驗餘淨重參肆陸點零柒公克，純度百分之肆
伍，純質淨重壹伍伍點柒參公克），沒收銷燬之；扣案之女用束
褲壹件，沒收之。
    事  實
一、甲○○有下列之前案紀錄：曾於民國82年間因肅清煙毒條
    例、偽造文書等案件，經法院分別判處有期徒刑3年4月及5
    月，並定應執行有期徒刑3年7月；於86年間因違反槍砲彈
    藥刀械管制條例案件，經臺灣板橋地方法院以87年度訴字第
    810號判決判處有期徒刑1年2月；另於86年間因偽造文書
    案件經本院臺中分院以88年上更一字第171號判決判處有期
    徒刑10月。嗣二案經更定執行刑為1年10月；又於88
    年間因竊盜案件，經臺灣板橋地方法院以88年易字第1649
    號判決判處有期徒刑8月。上開四案接續執行結果，原本假
    釋經撤銷假釋後之殘刑共2年1月3日，刑期起算日為93年8月
    11日，指揮書執行完畢日期為95年9月13日（不構成累犯）
    ，詎仍不知警惕。
二、丁○○（綽號阿華、華哥）、乙○○（綽號番仔子）、施秉
    豐（綽號志明，業經判處罪刑確定）3人均明知海洛因係屬
    毒品危害防制條例第2條第2項第1款所列之第一級毒品，且
    係經行政院依懲治走私條例第2條第4項規定公告管制物品項
    目及其數額甲類第4項之管制進出口物品，非經許可不得非
    法持有、運輸、及私運進口，竟基於意圖運輸屬管制進出口
    物品之海洛因入境中華民國台灣地區之概括犯意聯絡，由丁○○主導，邀同施秉豐、乙○○參與，連續為下列之行為：
    （一）丁○○於93年3月23日，邀同施秉豐、乙○○至臺北
    縣新莊市○○路585號之5丁○○經營之「泰之屋」泰國餐廳
    見面，共同謀議。丁○○告知施秉豐出資數額，以便由中國
    購買、運輸毒品海洛因入境，運回臺灣之毒品暫時放置於施
    秉豐住處，丁○○再分次取走，負責銷售及規劃其與施秉豐
    間之利潤分配比例，並言明以海洛因毒品1兩為報酬，推由
    乙○○至中國大陸擔任運輸毒品之交通。乙○○應允後，施
    秉豐即交予購毒所用之新台幣（下同）30萬元現金，3人並
    商討運毒細節，先由乙○○事先以電話跟大陸地區真實姓名
    年籍不詳，綽號為「阿東」之成年男子，談妥每公克海洛因
    單價為人民幣320元。乙○○隨即於93年3月26日，搭乘長榮
    航空BR865號班機前往中國大陸廈門，再前往巾幗園賓館，
    抵達後，即在該賓館內以每公克人民幣320元之價格向阿東
    購得第一級毒品海洛因7 兩。93年4月1日，乙○○將購得之
    海洛因毒品捆綁於胯下，再穿上黑色泳褲遮掩後，自中國大
    陸搭乘國泰航空CX402號班機返台，而成功將上開海洛因運
    輸進入台灣地區。乙○○依約定先於登機前以電話聯絡丁○○渠預定抵達之班機時間，由丁○○駕車搭載施秉豐前往桃
    園國際機場接機，3人隨後驅車前往台北縣三重市○○○路
    128號15樓之3施秉豐住處後，由乙○○自胯下取出運輸入境
    之海洛因毒品，並分得其中1兩後，其餘依先前約定，先交
    予施秉豐保管，丁○○再分次取走。事後丁○○則交付7萬
    元之報酬予施秉豐。（二）丁○○、施秉豐復於93年4月14
    日，邀同乙○○至泰之屋餐廳見面，再議定以海洛因毒品半
    兩、現金7萬5千元為報酬，推由乙○○循上開手法赴中國大
    陸擔任運輸毒品之交通，乙○○允諾後，施秉豐乃依丁○○
    告知之應出資額，交付購買海洛因所用之30萬元現金予乙○○，仍由乙○○事先以電話跟「阿東」談妥每公克海洛因單
    價為人民幣350元。嗣乙○○於93年4月17日搭乘國泰航空
    CX403號班機前往中國大陸廈門，前往巾幗園賓館，抵達後
    ，即在該賓館內向阿東以1公克人民幣350元之價格向其購得
    海洛因毒品6兩。93年4月20日，乙○○以同前將購得之海洛
    因毒品捆綁於胯下，再穿上黑色泳褲遮掩方式藏置海洛因後
    ，自中國大陸搭乘國泰航空CX400號班機返台，而成功將上
    開海洛因運輸進入台灣地區。乙○○仍依約定先於登機前以
    電話聯絡丁○○渠預定抵台之班機時間，由丁○○獨自駕車
    前往桃園國際機場接機。2 人同車駛至台北縣中和市○○路
    某處時，丁○○先讓乙○○下車，並取走全數海洛因毒品，
    再獨自轉交施秉豐保管。翌日，乙○○再前往施秉豐住處索
    取運輸毒品之報酬即海洛因毒品半兩及現金7萬5千元。丁○○再分次前往施秉豐處取走毒品海洛因。事後丁○○交付1
    萬元之報酬予施秉豐。（三）丁○○、施秉豐於93年5月1日
    ，再邀同乙○○至泰之屋餐廳見面，以海洛因毒品1兩為報
    酬，推由乙○○循上開手法赴中國大陸擔任運輸毒品之交通
    ，乙○○允諾後另要求先行給付一半之報酬即現金7萬5千元
    ，施秉豐仍依丁○○告知之出資額，交付購毒所用之28萬元
    現金及報酬現金7萬5千元予乙○○。乙○○先以電話與「阿
    東」談妥海洛因每公克單價人民幣320元後，隨即於93年5
    月4日，搭乘港龍航空KA481號班機前往中國大陸廈門，再至
    巾幗園賓館，抵達後，於93年5月7日在該賓館812號房內向
    阿東以每公克人民幣320元之價格，向其購得海洛因毒品228
    公克。迄93年5月9日，其以前開方式將海洛因毒品分成3包
    綑綁於胯下，再穿上黑色泳褲（內穿紅色內褲）遮掩後，自
    中國大陸搭乘港龍航空KA482號班機返台，而將上開第一級
    毒品海洛因運輸入境台灣地區。乙○○於當日20時45分許在
    桃園縣境內桃園國際機場第二航廈入境大廳通關檢查時，為
    警當場查獲。並扣得其運輸入境之海洛因毒品3包（共毛重
    228公克，共淨重219.94公克，純度73.24 ％，純質淨重
    161. 08公克）、紅色內褲1件、黑色泳褲1件、登機證2張、
    行動電話（門號0000000000）1具等物。
三、丁○○因通曉泰語，且經營「泰之屋」泰國餐廳，而結識時
    常出入「泰之屋」泰國餐廳之泰國人戊○○ ○○ ○○○（因涉嫌毒
    品犯罪，而遭泰國方面通緝，其入境臺灣後，業經我國緝獲
    ，所犯本案之共同運輸毒品罪，業經臺灣桃園地方法院95年
    度重訴字第85號判決判處無期徒刑，現上訴，由本院另案審
    理中）及另一名真實年籍不詳自稱「娜姊」之泰國成年女子
    。丁○○得知戊○○ ○○ ○○○與「娜姊」在泰國有管道取得海洛
    因，認為可透過戊○○ ○○ ○○○與「娜姊」，自泰國運輸海洛因
    來臺，乃於93年5月間，在「泰之屋」泰國餐廳，向戊○○ ○○○○○與「娜姊」提議，由戊○○ ○○ ○○○回泰國設法拿取海洛因
    ，交給丁○○運輸回臺牟利，經戊○○ ○○ ○○○與「娜姊」首肯
    後，丁○○隨即透過甲○○（綽號兄仔、祥哥、自己兄），
    尋得自願前往泰國接運毒品之周慶吉（綽號阿吉，經臺灣桃
    園地方法院判處有期徒刑10年確定），並談妥以約10萬元（
    未確定詳細數額）為報酬，另徵得丙○○（綽號阿貴，丁○○所經營「泰之屋」泰國餐廳之員工）同意，在泰國接應周
    慶吉。丁○○（基於同前運輸毒品之概括犯意）、甲○○、
    丙○○、周慶吉、戊○○ ○○ ○○○、「娜姊」6人均明知海洛因
    係屬毒品危害防制條例第2條第2項第1款所列之第一級毒品
    ，且係經行政院依懲治走私條例第2條第4項規定公告管制物
    品項目及其數額甲類第4項之管制進出口物品，非經許可不
    得非法持有、運輸、及私運進口，竟基於意圖運輸屬管制進
    出口物品之海洛因入境中華民國台灣地區之犯意聯絡，由丁○○、「娜姊」居間主導聯繫，戊○○ ○○ ○○○則於不詳時間先
    行返回泰國，準備毒品海洛因供應。於93年5月中旬間某日
    甲○○帶同周慶吉前往「泰之屋」泰國餐廳與丁○○、丙○○等人會面，商談運毒細節。甲○○為免橫生枝節，乃要求
    周慶吉暫至其位於台北縣新莊市○○○路313號7樓之1住處
    居住，等待指示前往泰國接運毒品。丙○○依原訂計畫於93
    年5月31日搭機前往泰國等候，並先行安排接機、食宿及聯
    絡戊○○ ○○ ○○○等運毒細節。嗣一切準備就緒，甲○○隨即於
    93年6月1日，駕車搭載周慶吉前往桃園國際機場登機，先行
    交付2萬元之零用金，同時指示周慶吉於登機前撥打丁○○
    門號0000000000號行動電話，告知即將登機之事，丁○○接
    獲電話後，回應已與丙○○聯絡妥當，若飛抵泰國後仍未遇
    見丙○○再與其聯絡云云。稍後，周慶吉再以電話回報丁○○稱：已聯絡上丙○○等語，隨即搭乘中華航空CI065號班
    機，於翌日（6月2日）飛抵泰國曼谷機場，與接機之丙○○
    會合，並由丙○○安排周慶吉入住當地飯店。於93年6月3日
    （原審判決誤為6月4日），丙○○與戊○○ ○○ ○○○聯絡後，即
    偕同周慶吉前往當地某處便利商店前等候，未幾戊○○ ○○ ○○○
    到來，將其由不詳管道取得之海洛因磚一塊（以提袋裝置）
    交予丙○○、周慶吉後，周慶吉即與戊○○ ○○ ○○○一同至該便
    利商店後方廁所內，刮下部分海洛因當場施打以試驗純度，
    確認無誤後，雙方隨即分手，丙○○再帶同周慶吉返回飯店
    ，將海洛因磚打碎後分裝成2包，準備私運回臺。93年6 月5
    日下午，丙○○復至周慶吉投宿之飯店，教導周慶吉將上開
    已分裝成2包之海洛因，綑綁藏置於腹部，再套上出國前甲○○事先交付之女用束褲1件遮掩後，2人刻意錯開時間，先
    後搭車前往曼谷機場劃位，再共同搭乘中華航空CI696 號班
    機返抵臺灣，而以上開方式，共同私運第一級毒品海洛因回
    臺。於93年6月6日零時30分許，周慶吉夾帶上開毒品，在桃
    園國際機場第二航廈入境大廳通關入境時，為警當場查獲周
    慶吉，並扣得周慶吉夾帶之第一級毒品海洛因2包（共毛重
    375公克，共驗後淨重346.07公克，純度45％，純質淨重
    155.73公克，空包裝重28.12公克），及甲○○所有供周慶
    吉運輸上開毒品所用之女用束褲1件。至丙○○雖僥倖逃離
    現場，惟仍於93年7月29日中午12時許，在台北縣三重市○○○路281號「真鍋咖啡廳」內，與丁○○一起為警拘提到
    案（甲○○於93年8月11日因案入監服刑），戊○○ ○○ ○○○ 則
    於95年6月7日晚間11時許，在桃園國際機場入境時，為警循
    線拘提到案。另於93年9月8日12時許，在台北縣三重市○○
    路○段5巷30號全家便利商店內逮捕施秉豐到案。
四、案經內政部警察署刑事警察局、基隆市政府警察局分別移送
    臺灣桃園地方法院檢察署檢察官偵查起訴。
    理  由
一、被告丁○○、乙○○及共犯施秉豐3人共同運輸毒品部分：
  (一)訊據被告乙○○對於前揭連續3次運輸毒品海洛因入境之犯
    罪事實均承認不諱。共犯施秉豐對於上開連續3次提供全部
    資金交予丁○○、乙○○運輸毒品海洛因入境之犯罪事實亦
    均坦承不諱。被告丁○○則否認有何前揭事實之犯行，辯稱
    伊雖有代為聯絡乙○○、施秉豐至泰之屋餐廳，惟其等於餐
    廳內談論運毒情形時伊並不在場，也不知情；伊雖有前往接
    機乙○○2次，然僅係基於朋友道義；伊迄至第1次將乙○○
    接到施秉豐家中，看見乙○○將毒品海洛因解下時，才知道
    施秉豐、乙○○2人運毒情事，其僅為幫助之情云云。
  (二)然查有關被告乙○○連續3次運輸毒品海洛因入境台灣地區
    之犯罪事實，業據被告乙○○承認不諱，有關共犯施秉豐連
    續3次出資並參與運輸毒品海洛因回台之犯罪事實，業據施
    秉豐供承被告乙○○3次前往中國大陸運輸海洛因之全部資
    金均為伊所提供，行前3人均於泰之屋餐廳共同謀議運毒細
    節，而乙○○第一次於93年4月1日成功運輸海洛因返台時，
    係由伊與丁○○共同前往接機，隨即駕車前往伊住處解下海
    洛因，又前2次運輸入境之海洛因均放置於伊住處保管，伊
    分別獲取7萬元、1萬元之代價等情不諱，核被告乙○○與證
    人即共犯施秉豐證述之情節均屬相合。被告乙○○自白之出
    入境時間復核與卷附之國人入出境端末查詢報表（見93年度
    偵字第7313號偵查卷第23頁）一致。而被告乙○○為警查獲
    時所扣案疑似之毒品3包，經送請法務部調查局以化學呈色
    法暨氣相層析質譜儀分析法鑑定之結果，確含有第一級第6
    項毒品海洛因成分（共淨重219.94公克，空包裝重2.93公克
    ，純度73.24％，純質淨重161.08公克），此有該局調科壹
    字第080007727號鑑驗通知書1紙附卷可稽（見93年度偵字第
    7313號偵查卷第50頁），並有台北關稅局扣押貨物、運輸工
    具收據及搜索筆錄1紙、乙○○受扣押物品鉛封照片及內褲
    、泳褲照片6張附卷及紅色內褲1件、黑色泳褲1件、登機證2
    張、行動電話（門號0000000000）1具等物扣案可稽，足見
    被告乙○○、共犯施秉豐自白與事實相符。
  (三)被告丁○○為此運輸毒品之主導，亦經證人即被告乙○○、
    共犯施秉豐證述明確，施秉豐於警詢中明確指稱：「我願意
    指證綽號阿華之男子，他是主導乙○○運輸毒品案的主謀」
    等語（見93年度偵字第12092號偵查卷第44頁）。嗣於原審
    審理中對於被告丁○○於本件運輸毒品案之分工情節仍明確
    證稱每次乙○○出發運毒前，丁○○均會聯絡伊與乙○○一
    同到泰之屋餐廳，告知伊當次應出資之數額，運回之海洛因
    先放置於伊住處，丁○○再分次取走，至於伊所獲得之利潤
    均係丁○○處理完毒品後再交付予伊，「我們運毒的模式，
    是由我負責出資，乙○○負責聯絡國外毒梟並且把毒品帶回
    來，丁○○負責銷售毒品、規劃分配比例、出發前負責聯絡
    我跟乙○○、回來負責接機。每次在要出發前一至二天，會
    在泰之屋餐廳確認出去的日期、金額」，而丁○○第一、二
    次分別交付予伊7萬元、1萬元之出資報酬等語（見原審卷第
    541頁、第542頁、第564頁）。稽之渠2人於乙○○93年3月
    26日出發前往大陸地區運輸毒品前2日（24日）仍於電話中
    談及施秉豐出資之金額，及乙○○預定26日出發之情（有監
    聽錄音帶可稽，見原審卷第442頁監聽錄音帶之勘驗筆錄，
    以下簡稱勘驗筆錄），於93年4月3日乙○○第2次運輸回台
    後，仍在討論乙○○該次之花費共36萬元（有監聽錄音帶可
    稽，見原審卷第446頁勘驗筆錄），可得佐證。堪認被告丁○○於本案中擔負主要策動、主導角色，涉案程度甚高。乙○○於原審審理中證稱：伊每次出發前往大陸前均會與丁○○聯絡；「是要跟他聯絡何時出去，何時返國。我把我聯絡
    到大陸『阿東』如何交付毒品海洛因的時間跟丁○○講，並
    且告訴他預定搭什麼時候的班機回來」，並稱：93年3月26
    日出發前因丁○○本預定搭載伊前往中正機場送機，然因丁○○睡過頭，故伊打電話給丁○○，同時告知施秉豐交付之
    運毒資金不足，因此所購得之海洛因將因此減少等語（見原
    審卷第523頁、第530頁、第534頁）。此觀諸被告丁○○與
    乙○○於93年3月26日出發前一日（25日），即以電話相約
    搭乘翌日班機之時間（見原審卷第443頁之勘驗筆錄）；93
    年4月17日出發前一日（16日）丁○○仍與乙○○談及籌資
    購買海洛因之價錢尚缺5、6萬元等節（見原審卷第524頁乙○○筆錄、第455頁勘驗筆錄）；93年4月17日丁○○與友人
    黃永福之對話中提及：「（你和番仔子分的時候，是拿錢給
    他還是拿東西給他？）一半錢、一半東西」（即伊與乙○○
    約定之報酬）等語（見原審卷第456頁勘驗筆錄）；於93年4
    月20日乙○○第2次運輸海洛因返台當天，雙方多次聯絡接
    機事宜，丁○○並稱施秉豐要求伊立即將海洛因帶去其住處
    ，乙○○答稱「志明是怕什麼，是怕我們將東西吃了，還是
    怎樣？」（見原審卷第459至461頁勘驗筆錄）；於93年5月4
    日出發次日（5日）2人談及施秉豐應該匯27萬元來購買海洛
    因，卻只匯了20萬元等語（見原審卷第535頁乙○○筆錄、
    第434頁勘驗筆錄），丁○○隨即聯絡施秉豐詢問是否已匯
    款，施秉豐答稱「我有寄昨天我們講的那個數字」，即27萬
    元（見原審卷第434頁勘驗筆錄）；5月9日乙○○回國當天
    亦與被告丁○○聯絡確認將於8點多抵達，並約於第二航廈
    碰面（見原審卷第462頁勘驗筆錄），均堪為佐證。稽之被
    告丁○○對於乙○○運輸毒品之往返時間、向何人購買毒品
    海洛因、施秉豐交付之運毒資金不足等情均異常關心，且知
    之甚詳，所稱僅係代為聯絡乙○○、施秉豐至泰之屋餐廳見
    面，對於運毒情節均不知情云云，顯係卸責之詞，無足採信
    。被告丁○○於93年5月10日17時30分許，即被告乙○○遭
    查獲後不到24小時內，主動致電甲○○告知「出事了」、「
    番仔子」、「撈去了」、「在機場」等情（見原審卷第435
    頁勘驗筆錄）；嗣於同日22時35分許，再度與友人鄭耀國通
    話中自行陳述「番仔子出事情了」、「他要給我惦惦（指閉
    嘴之意）」等語（見原審卷第431、432頁勘驗筆錄），益見
    被告丁○○於乙○○遭查獲後立即掌握狀況，並對於乙○○
    可能之供述關注甚殷，而何以被告丁○○要求乙○○「惦惦
    」，即擔憂乙○○供出不利於己之事實，復查乙○○、施秉
    豐於連續3次出發前往運輸毒品前，分別於93年3月23日、4
    月14日、5月1日，均在被告丁○○經營之泰之屋餐廳會談運
    毒細節，並均係由被告丁○○聯絡乙○○、施秉豐到場，而
    乙○○前二次成功運輸毒品海洛因回國時，均係由被告丁○○前往接機，且共同將運回之毒品海洛因攜至施秉豐住處，
    親眼目睹乙○○將海洛因解下，此據被告丁○○於原審審理
    中自陳明確，核與施秉豐、乙○○於原審審理中之證述一致
    ，足見被告丁○○有參與其事，再參諸乙○○係透過丁○○
    之介紹始認識施秉豐，乙○○亦證稱「丁○○介紹我認識施
    秉豐，就是要我去幫施秉豐運輸海洛因」等語（見原審卷第
    569頁），觀諸前揭勘驗所得各該被告之通話內容，多係被
    告丁○○、乙○○談論運毒品細節之對話，反觀被告施秉豐
    與乙○○之對話，相對而言明顯較少，且多談及催促施秉豐
    支付運毒資金為主，據此堪認證人施秉豐所述被告丁○○始
    為主要謀議者一節應屬可採。至於證人乙○○所稱施秉豐始
    為本件運輸毒品之主謀，伊出發前均未與丁○○談及運毒之
    細節，多係因聯絡不到施秉豐，才打電話給丁○○，主要請
    其轉告施秉豐，且不瞭解丁○○於本案中參與之程度、扮演
    之角色云云。稽之乙○○、丁○○對話次數頻繁、談論多係
    運毒之細節，且無一語提及代為轉告施秉豐等情，堪認證人
    乙○○上開證述應係迴護被告丁○○之證詞。此外，觀諸證
    人乙○○於原審延長羈押之訊問中表示「從案發到現在，其
    實關鍵的事情在丁○○，我在警訊都講過了，其實通訊譯文
    也有紀錄，但他要否認我們也沒辦法，每次法院開庭，檢察
    官跟法院問丁○○相關的證據時，我們也很想笑，因為這些
    事情我們都聽說過，但他要否認我們也沒辦法」（見原審94
    年6月2日審理筆錄）之陳述內容，亦可佐證。按運輸毒品之
    犯罪，主要之行為分擔者應為實際擔任運毒交通者，例如本
    案之乙○○，至於其餘共同謀議所得分擔之犯行相對較少，
    但仍得依據其餘客觀事證據以認定被告間是否具有犯意聯絡
    。稽之本案被告丁○○介紹乙○○與施秉豐，出發前負責聯
    絡乙○○、施秉豐至其經營之泰之屋餐廳會面、頻頻以電話
    聯絡乙○○告知運毒之資金、出國日期、負責乙○○回國接
    機、關心各人分配比例等節，足見被告丁○○上開辯解與客
    觀事實不符，顯係卸責之詞，尚無可採。復有上揭之證物可
    證，可認被告丁○○確有參與此部分之犯行。
  (四)又按刑法上之幫助犯，係指以幫助之意思，對於正犯資以助
    力，而未參與實施犯罪之行為者而言，如就構成犯罪事實之
    一部，已參與實施，即屬共同正犯；又如在正犯實施前曾參
    加計劃，其後復參加構成犯罪事實之一部者，即屬分擔實施
    之犯罪行為，亦應認為共同正犯，而不能以幫助犯論。最高
    法院49年台上字第77號、45年台上字第473號判例均著有明
    文可稽。本件共犯施秉豐係因為獲取「豐厚利潤」之主觀犯
    意，事先與被告丁○○、乙○○於泰之屋餐廳參與謀議，事
    中提供全部運毒資金，事後於乙○○成功運毒後前往接機、
    保管毒品海洛因、交付部分海洛因予乙○○以為運毒報酬，
    並實際獲得出資之利潤，核其所為顯係基於自行參與運毒犯
    罪之主觀犯意，並參與、分擔構成要件行為之主要部分，則
    共犯施秉豐就上開犯行應成立共同正犯，允宜敘明。再被告
    丁○○與施秉豐於93年3月23日，邀同乙○○至臺北縣新莊
    市○○路585號之5丁○○經營之泰之屋餐廳見面，言明以海
    洛因毒品1兩為報酬，推由乙○○至中國大陸擔任運輸毒品
    之交通，3人並商討運毒細節，且於93年4月1日乙○○將購
    得之海洛因毒品運輸進入台灣地區，被告丁○○駕車搭載施
    秉豐前往中正國際機場接機，隨後驅車前往台北縣三重市○○○路128號15樓之3施秉豐住處後，由乙○○自胯下取出運
    輸入境之海洛因毒品，並分得其中1兩後，其餘交予施秉豐
    保管。事後丁○○則交付7萬元之報酬予施秉豐。另被告丁○○與施秉豐復於93年4月14日，邀同乙○○至泰之屋餐廳
    見面，再議定以海洛因毒品半兩、現金7萬5千元為報酬，推
    由乙○○循上開手法赴中國大陸擔任運輸毒品之交通，93年
    4月20日成功將上開海洛因運輸進入台灣地區，被告丁○○
    獨自駕車前往中正國際機場接機。待駛至台北縣中和市○○
    路某處時，丁○○先讓乙○○下車，並取走全數海洛因毒品
    ，再獨自轉交施秉豐保管。翌日，乙○○再前往施秉豐住處
    索取運輸毒品之報酬即海洛因毒品半兩及現金7萬5千元。事
    後被告丁○○則交付1萬元之報酬予施秉豐。被告丁○○與
    施秉豐於93年5月1日，再邀同乙○○至泰之屋餐廳見面，再
    以海洛因毒品1兩為報酬，推由乙○○循上開手法赴中國大
    陸擔任運輸毒品之交通，93年5月9日乙○○將上開海洛因運
    輸進入台灣地區為警當場查獲等，被告丁○○主觀上有犯意
    參與謀議，於乙○○成功運毒後前往接機、保管毒品海洛因
    、交付運毒報酬等，核被告丁○○之所為顯係基於自行參與
    運毒犯罪之主觀犯意，並參與、分擔構成要件行為之主要部
    分，其自屬共同正犯，被告丁○○認其僅為幫助犯，尚無可
    採。至於被告乙○○於93年3、4月間第1、2次運輸海洛因入
    境之報酬究係1兩海洛因，或半兩海洛因加現金7萬5千元，
    被告乙○○、施秉豐彼此之供述歧異，參諸被告乙○○自始
    至終坦承犯行，相較於被告施秉豐係於原審審理中始自白犯
    行，其對於犯罪情節之記憶、論述應較明確，且上開報酬係
    歸被告乙○○所得，衡情為其關注之重點，復稽之被告丁○○對於伊於93年4月17日（即乙○○第2次出國運輸海洛因當
    天）與友人黃永福之對話中所提及乙○○分得「一半錢，一
    半東西」乙節，亦稱係指乙○○第2次出國之情，應以認定
    被告乙○○第一次獲得1兩海洛因、第2次獲得半兩海洛因加
    現金7萬5千元為可採。被告丁○○等前揭之所辯，無非卸責
    之詞，不足採信，本件事證明確，被告丁○○、乙○○2人
    此部分之犯行，均堪認定。
二、有關被告丁○○、甲○○、丙○○及周慶吉共同運輸毒品部
    分：
  (一)訊據被告甲○○否認有共同運輸毒品之犯行，辯稱伊承認有
    介紹周慶吉擔任運輸毒品之交通，惟係僅介紹周慶吉至泰之
    屋餐廳與丁○○、施振聲、「娜姐」等人見面，原本是打算
    走私泰國的「馬藥」（類似安非他命），並非海洛因；伊係
    應周慶吉之託，才送其至中正機場搭機；且並未交付束褲予
    周慶吉云云。被告丙○○亦否認有共同運輸毒品之犯行，辯
    稱伊前往泰國之目的係受丁○○之託前往泰國尋找牛肉丸之
    貨源，去泰國處理經商之事；伊係於到達泰國後，才臨時受
    託前往機場接機，並代為安排周慶吉之住宿事宜；其間周慶
    吉拿一紙條書寫之電話號碼，請伊代為聯絡某泰國男子，渠
    等自行通話約定後，周慶吉復要求伊陪同前往約定地點，迄
    周慶吉收受毒品海洛因後，伊才知道渠等之間有毒品交易情
    事，周慶吉前後所述不一，顯非實在云云。被告丁○○也否
    認有共同運輸毒品之此部分犯行，辯稱伊係受甲○○之託，
    代為聯絡在泰國之友人丙○○，請其於周慶吉到達曼谷機場
    時前往接機，並代為安排食宿，對於周慶吉涉及運輸毒品犯
    行完全不知情，伊僅單純委託丙○○前往泰國找尋牛肉丸貨
    源，與運毒無關云云。
  (二)然查被告甲○○於警詢、檢察官偵訊及原審審理中自白係丁○○要找人去泰國走私海洛因，伊才透過「小偉」找到周慶
    吉，並介紹給丁○○認識，若成功運輸回台，伊可獲得半兩
    海洛因之代價；又周慶吉於出國前半個月均住在伊位於台北
    縣新莊市○○○路313號8樓套房內，迄93年6月1日出發前往
    中正機場（即桃園國際機場）搭機當天，伊確有先行帶周慶
    吉外出購買衣物，並將其所有之錄影機借給周慶吉佯裝觀光
    客，隨即駕駛丁○○之汽車搭載周慶吉前往機場送機；嗣周
    慶吉遭羈押後復以「陳志祥」之假名寫信給周慶吉等情，並
    供稱：「因為他在出國前，在機場打電話給丁○○，丁○○
    於6月中旬和我見面，叫我趕快寫信給周慶吉，提醒他不要
    多話」等語不諱（見93年度偵字第14650號卷第6至9頁、第
    102頁），且有該信紙1份附卷可參（見93年度偵字第8746號
    卷第82至85頁）。依被告甲○○上開自白，可見其明確知悉
    周慶吉、被告丁○○等人共同運輸毒品海洛因之犯行，且其
    參與之運輸毒品分工至少包括媒介運輸毒品之交通予丁○○
    認識、周慶吉出國前半個月即管理其住居、張羅其出國之衣
    物、用品、送機等，並預計事後可獲得一定報酬，已屬參與
    構成要件行為，依上開事實，並可推知渠有共同參與運輸海
    洛因之主觀犯意。
  (三)證人周慶吉亦於原審審理中證稱：本件伊之所以前往泰國運
    輸海洛因係承甲○○之命，「他（甲○○）打電話給我叫我
    去他家，當時只我們兩人在他家裡面，他告訴我要不要去泰
    國幫他帶海洛因回來，他會給我十幾萬元，正確的數字沒有
    確定，他說海洛因的數量是一塊，要綁在肚子上面，當天只
    講到這樣。隔了幾天他帶我去泰之屋餐廳，說要介紹一些他
    的朋友給我認識，說這些人是跟我要運毒有關的，他介紹了
    一個我從來沒見過面的人，丁○○接著就走過來，當時我也
    看到丙○○在店裡面，他們四人在那邊聊天，還有一些服務
    生，我坐在旁邊施打我自己帶去的毒品海洛因，我就沒有注
    意他們到底在講什麼」；又稱：出國前半個月內就住甲○○
    住處，伊所使用之束褲亦係甲○○於出國前即交付予伊，用
    以便利攜帶海洛因入境，出國前甲○○曾帶伊外出購買衣物
    ，並交付2萬元予伊資為食宿花用；至於伊於中正機場登機
    前打給丁○○之電話，也是「甲○○叫我打的，他也沒有說
    要做什麼，就叫我打給丁○○就是了」等語（見原審卷第
    665-678頁）；被告丁○○於原審亦供承：甲○○曾帶周慶
    忠至泰之屋餐廳與其會面，當天在場尚有丙○○、施振聲、
    「娜姐」等人云云（見原審卷第676頁至第677頁），均核與
    被告甲○○前揭自白相合。足認證人周慶吉於赴泰國運毒之
    行前，確曾與被告丁○○、丙○○、施振聲、甲○○等人在
    泰之屋餐廳見面等情。
  (四)又按共同正犯之意思聯絡，原不以數人間直接發生者為限，
    即有間接之聯絡者，亦包括在內。如甲分別邀約乙、丙犯罪
    ，雖乙、丙間彼此並無直接之聯絡，亦無礙於其為共同正犯
    之成立（最高法院77年台上字第2135號判例參照）。被告丙○○之辯護人雖辯稱：被告丙○○並無與丁○○等人謀議及
    商討運毒細節（見本院前審卷第142頁準備程序狀、本院本
    審卷95年9月7日刑事答辯（一）狀、本院本審卷95年9月13
    日準備程序筆錄；另見被告丙○○上訴最高法院理由狀（一
    ），最高法院95年台上字第3512號卷第25頁），否認被告丙○○有與丁○○等人共同謀議。然查：依證人周慶吉上開於
    原審之證詞，縱認周慶吉赴泰國運毒行前，僅與甲○○一人
    密切接觸，並經其告知欲自泰國運輸毒品入境。然證人周慶
    吉於赴泰國運毒之行前，被告甲○○確曾帶周慶吉，與被告
    丁○○、丙○○、施振聲等人在「泰之屋」泰國餐廳見面。
    揆諸上開判例說明，被告丁○○、丙○○、施振聲等人縱未
    與周慶吉進一步商討運毒細節，然周慶吉既為共同正犯甲○○物色擔任運毒交通之人，此為共同正犯之行為分擔，僅須
    透過被告甲○○而對其他共犯有間接之聯絡，即有共同為本
    件運輸第一級毒品之犯意聯絡。因此，雖周慶吉在泰之屋餐
    廳與被告丁○○、丙○○、施振聲等人彼此未曾直接商談運
    輸毒品之事宜，亦無礙於其等犯意之聯絡。被告丙○○之辯
    護人上開所辯，並不足採。
  (五)至於被告甲○○嗣於原審審理中雖改稱伊僅係介紹周慶吉至
    「泰之屋」泰國餐廳與丁○○、施振聲、「娜姊」等人見面
    ，原本是打算走私泰國的「馬藥」（類似安非他命）云云。
    然查有關「馬藥」一節，未見被告甲○○於歷次警、檢訊及
    原審審理中提及，且核與其前揭其自白丁○○託其找人至泰
    國運輸海洛因之事實不符，證人周慶吉亦否認稱「我不知道
    『娜姐』是誰，從頭到尾張都是說要帶海洛因」等語（見原
    審卷第674頁），益見被告甲○○翻異之詞，不足採信。
  (六)又證人周慶吉於原審審理中證述：「我還沒有到機場之前的
    半個月左右，甲○○就跟我說丙○○會在泰國接機」，嗣丙○○於曼谷機場接得伊後，隨即安排伊入住飯店，其間2人
    每天均見面、一起吃飯，並多次主動幫伊更換飯店，迄6月3
    日傍晚，丙○○主動以電話聯絡泰國當地之藥頭後，帶同伊
    前往某便利商店等候，未幾即見該名藥頭以提袋攜來海洛因
    磚1塊，伊即與該名藥頭一同至該便利商店後方廁所內，取
    出部分海洛因施打以試驗純度，確認無誤，全部之過程為「
    起先是馮打電話跟他約，起先是在一家汽車旅館等，後來一
    個泰國人來，但是他沒有帶海洛因，後來他們叫我們去一家
    便利商店等，到了以後，阿貴就打電話給剛剛的那個泰國人
    說我們們已經到了便利商店，我們等了一下子，同一個泰國
    人就來了，我就跟他過去便利商店邊的一間廁所，我用注射
    針筒施打海洛因方式來試看看海洛因好不好，會不會很差，
    試好覺得可以我就把他拿來的海洛因都拿走，那個泰國人就
    走掉了」等語。之後丙○○再帶同伊返回飯店，2人並一起
    研究如何將上開海洛因綑綁藏置，過程則為「在我住的飯店
    房間內，因為原本我拿到的是一整塊的海洛因磚，我就把海
    洛因磚敲碎用在泰國買的分裝袋分成2包，我跟丙○○在研
    究怎麼綁上去會自然又安全，後來決定用甲○○在台灣給我
    ，我從台灣帶過去的束褲綁在肚子上，動作都是我自己綁的
    ，馮在旁邊是告訴我要怎麼綁」等語（見原審卷第63 5頁、
    第630頁、第665頁）。周慶吉上開證述過程甚為詳實，且確
    有查獲之前揭之毒品可證，可以採信。被告丙○○於原審亦
    稱：6月3日伊幫周慶吉打電話，由周慶吉直接與對方通電話
    ，嗣一自稱阿吉之泰國人持一手提袋前來，與周慶吉在廁所
    交易，周慶吉出示其內係海洛因磚，伊「6月2日凌晨把他（
    周慶吉）接到飯店，6月3日他自己來找我，4日我們沒有碰
    面，一直到5日要去機場時，我們才又碰面」云云（見原審
    卷第631頁），除將其本人之角色稍予淡化外，所言核與周
    慶吉上開供述相符。
  (七)復稽之被告丙○○係於周慶吉出國前一天（93年5月31日）
    抵達泰國，2人並於同日（93年6月6日）同一班機一同返台
    ，此據被告丙○○自陳無訛，亦有國人入出境端末查詢報表
    1紙附卷可參（見93年度偵字第12091號卷第9頁），且被告
    丙○○自承受丁○○之託安排周慶吉於泰國期間之接機、住
    宿事宜，並於周慶吉回台前1、2天交予紙條1張，告知周慶
    吉於自泰回台時自行搭乘計程車至曼谷機場，顯見其明確知
    悉周慶吉返台之時間。又被告丙○○係於6月4日17時57分許
    委託丁○○之兄蘇志宗代訂回國之班機，此據被告丙○○自
    陳無訛，復有中華航空公司函及所附旅客訂位、機場劃位資
    料1份附卷可考（見原審卷第658頁），足見被告丙○○早已
    確知渠和周慶吉2人將同班機回台，參酌被告丙○○和周慶
    吉2人於停留泰國期間往來密切，卻刻意要求周慶吉自行搭
    乘計程車至曼谷機場，益顯悖於常情。復參諸證人周慶吉所
    證述：「丙○○早就知道我回台的日期，因甲○○跟我說丙○○都已經聯絡好了，也知道我此行是去5天」，「甲○○
    說丙○○會跟我一起回來」，「他有跟我說不要一起去機場
    ，免得被人家懷疑，這是在我抵達泰國後第3或第4天跟我講
    的」等情（見原審94年6月20日審理筆錄第14頁），足見被
    告丙○○所稱臨時受託前往接機云云，應無可信，益見其刻
    意掩飾共同運輸毒品犯行之斧鑿痕跡。被告丙○○請求向中
    華航空公司查93年6月5日自泰國曼谷返抵中正機場之華航班
    機有多少班次，原定起飛及抵達時間各為何，並註明直飛或
    須轉機等以證明被告丙○○與周慶吉坐同一班機，不足為被
    告丙○○不利之認定。惟查此部分並非僅以被告丙○○與周
    慶吉坐同一班機即為其不利之認定，尚有前揭不利被告丙○○之事證等，且本件事證已明，是被告丙○○此部分之請求
    ，核無必要。再丁○○雖係於周慶吉93年6月1日前往中正機
    場登機前才聯絡上丙○○，惟因被告丙○○既係於前一日始
    抵達泰國，是否因此無法立即接上線，衡情非無可能，尚難
    因此推論被告丙○○係「臨時」受託代為接機，此節亦難執
    為被告有利之認定。
  (八)又被告丙○○對於渠是否目睹、協助周慶吉藏綁海洛因於身
    上之事實，迭次陳述多所歧異，初於警詢、內勤檢察官偵訊
    時供稱：周慶吉藏毒時伊在旁邊看（見93年度偵字第12092
    號偵查卷第51頁、第79頁）；嗣於起訴後移審接押由原審受
    命法官訊問時供稱「我有在場，但只看了一下子就走了」（
    見原審卷第58頁）；再於原審94年4月4日審理中改稱並未看
    到周慶吉將海洛因綁上身體等語（見原審卷第674頁），益
    見其言詞反覆，多所考量。此部分應以證人周慶吉所述毒品
    海洛因由其自行綁置於身上，被告丙○○則在旁觀看、指導
    一節為可採。準此，扣案之海洛因外包裝袋雖因「未發現清
    晰可供比對之指紋」（包括周慶吉之指紋）而無法鑑定，惟
    尚難據此推論被告丙○○並未在場指導、觀看周慶吉綑綁海
    洛因，雖證人周慶吉於本院又稱：試綁時係與丙○○一起綁
    等，當天係自己綁；其亦稱：時間有點久有點忘記了云云，
    惟被告丙○○於周慶吉將海洛因綁在腹部時，其有在旁觀看
    、指導一節尚屬無誤。
  (九)另被告丙○○於93年6月6日回國後，立即前往丁○○經營之
    泰之屋告知周慶吉「出事」一情，業據被告丙○○自陳無訛
    ，核與證人丁○○證述「他從機場回來就直接到我店裡找我
    ，跟我講他在泰國看到周慶吉在泰國拿毒品，周慶吉回來就
    被捉了」、「丙○○說周慶吉帶毒品回來被捉」等語相符（
    見原審卷第627頁）。則被告丙○○既明知周慶吉攜帶大量
    海洛因返台，並與周慶吉同機回國，且親眼目睹周慶吉為警
    攔查行李，隨即前往丁○○店內報告上情，竟於原審審理中
    仍迂迴供稱「被抓當天我不知道」、「報紙登的時候我才知
    道，大概是我回來2天左右」、「我看到海關打開他的行李
    在檢查，我不確定他到底有沒有被捉」等語（見原審卷第
    633頁），則被告丙○○縱未親眼目睹周慶吉遭上手銬逮捕
    之過程，應可預見周慶吉將遭查獲，佐之證人丁○○上開證
    述，堪認被告丙○○所稱伊並不知道周慶吉遭逮捕之情顯有
    隱諱。
  (十)至於證人周慶吉固曾於關稅局詢問時證稱該批海洛因係「兄
    仔」在泰國機場託帶云云；於警詢中答稱海洛因係泰國人於
    飯店交付予伊，要帶回台灣交予「兄仔」；嗣於檢察官偵訊
    中復證稱「陳大哥」介紹伊認識「兄仔」後，某泰國人至飯
    店交予伊海洛因，並幫伊將海洛因綁於身上，束褲係泰國人
    買來的云云，顯與伊於原審審理中之證述不一，證人周慶吉
    亦自陳上開陳述不實在，按證人之陳述有部分前後不符，或
    相互間有所歧異時，究竟何者為可採，法院仍應本其自由心
    證，依據經驗法則及論理法則，參酌其他補強證據予以綜合
    判斷，且應就證人之觀察力、記憶力及陳述力綜合審酌，以
    判斷其陳述之真偽，非謂一有不符或矛盾，即認其全部均為
    不可採信。查證人周慶吉上開不實之陳述均係於93年6月6日
    查獲當日所為之證述，亦即均係在查獲後之第一時間、同一
    時期所為之陳述，雖係分別於關稅局、警詢、檢察官偵訊時
    為之，然應係出於同一心理狀態，並非多次故為虛偽之陳述
    ，再觀諸證人周慶吉上開陳述，對於己身涉及運輸毒品之犯
    行均坦承無諱，對於其餘共犯詳細資料則無一提及，反倒是
    以「兄仔」之綽號代替甲○○、虛構「陳大哥」及泰國人涉
    案情節，以掩飾丙○○、丁○○涉案之事實，據此可見周慶
    吉並無構陷他人之意圖，是其所稱「因為不想牽太多人出來
    」一節，衡情應屬可採。另外，有關證人周慶吉陳述泰國人
    交付之毒品海洛因究係1塊或2包乙節，證人周慶吉業於原審
    審理中解釋稱伊於檢察官偵訊中所稱泰國人交付時為2包海
    洛因乙節應屬有誤，實際上應為一整塊等語，衡情亦非顯然
    故為虛構，而此部分僅屬運輸毒品過程中之枝節問題，容有
    記憶、陳述歧異可能。況且，上開陳述，除就人物部分有所
    隱諱外，對於運輸毒品之基本事實並無重大歧異，而證人周
    慶吉自此之後之歷次偵查、審理證述已趨一致，互核相符，
    於行交互詰問後，反而釐清上開證述不一之原因。綜合審酌
    證人周慶吉自陳故為隱諱之原因符合常情、被告丙○○、丁○○之辯解顯與事實不符，證人周慶吉之證述，確有扣案之
    前揭物品可證，足認其有關前揭犯行之陳述為真實。況且，
    證人周慶吉於原審當庭明確告知本件並無毒品危害防制條例
    第17條供出毒品來源可減輕其刑規定之適用，並諭知刑法第
    59條酌減其刑之規定，亦非自白犯罪、證述共犯犯行即必然
    減刑後，仍為相同之證述，亦見其證詞之可信，被告丙○○
    請求勘驗94年6月20日下午2時20分之原審之錄音帶等以證明
    周慶吉為圖減刑急於攀誣被告丙○○等，因事證已明核無必
    要。
  (十一)被告丙○○一直無法提出任何證明資以佐證其前往泰國是在
    找尋牛肉丸貨源之事，且如被告丙○○所述僅係帶回2包牛
    肉丸樣品，則何須前往泰國長達7天之時間，其所耗費之時
    間、金錢豈敷成本，且縱使其有至泰國另尋牛肉丸貨源之事
    ，經驗及邏輯上亦無法排除其利用前往泰國購買牛肉丸之機
    會，順道運輸毒品，或以購買牛肉丸為藉口，以掩護運輸毒
    品之真正目的，是以，仍難據以推翻前揭對於被告不利之認
    定。又證人即被告丁○○之妻陳玉靈於本院稱有聽其先生說
    到泰國引進牛肉丸之事及找丙○○去，有一次有拿二包牛肉
    丸等，證人陳玉靈係聽被告丁○○之所述，且有無進口牛肉
    丸，並不影響私運毒品入境之情事，是證人陳玉靈無從為被
    告有利之認定。
  (十二)再證人甲○○迭於警詢、檢察官偵訊及原審審理中證稱係丁○○要找人去泰國走私海洛因，伊才透過「小偉」找到周慶
    吉，並介紹給丁○○認識，嗣後伊並駕駛丁○○之汽車搭載
    周慶吉前往機場送機，而周慶吉遭羈押後伊之所以用「陳志
    祥」之假名寫信給周慶吉亦係受丁○○之指示「提醒他不要
    多話」等語，已見周慶吉運輸海洛因之犯行，確係出於被告
    丁○○之提議、主導。復參諸被告丁○○於周慶吉93年6月1
    日前往中正機場登機前之同日17時11分許，主動以電話聯絡
    甲○○稱「要過去支援嗎？」，甲○○答稱「我先帶他去買
    衣褲」等語，此有電話監聽錄音紀錄可稽（監聽錄音帶業經
    勘驗，勘驗筆錄見原審卷第465頁）。稽之證人甲○○證稱
    伊於搭載周慶吉出發前往中正機場登機前確有帶其外出購買
    衣物之情，堪認被告丁○○上開「支援」係指安排周慶吉送
    機等事宜。觀諸上開通話內容中，被告丁○○係以指揮、督
    促甚至責難之語氣發言，例如「8點就該出門了」「現在就
    該去了」、「你在睡嗎？」、「剛才沒事做，一直打你電話
    打不通」，益見被告丁○○對於甲○○搭載周慶吉前往中正
    機場登機一事關注甚殷，並係主動為之，此與伊所辯係受甲○○之託代為聯絡安排周慶吉在泰國接機、住宿事宜云云，
    顯有出入。又證人周慶吉亦於原審審理中證述伊於應允甲○○擔任運毒交通後，甲○○即帶伊前往泰之屋餐廳與丁○○
    、丙○○等人見面，伊於出發前往泰國前曾問甲○○到達後
    如何交涉，甲○○答稱丁○○等人會聯絡泰國當地的藥頭，
    因此伊認為丁○○為主要策劃人等語（見原審卷第67 6頁、
    原審94年6月20日審理筆錄第16頁），詰之被告丁○○亦坦
    認甲○○曾帶周慶吉至泰之屋餐廳與其會面乙情（見原審卷
    第677頁），並佐證證人甲○○前揭證述，堪認證人周慶吉
    上開證述應為可採。被告丁○○於周慶吉93年6月1日前往中
    正機場登機前之同日21時47分許、22時許，確曾分別與之有
    「我跟你講，你把這個電話記起來，一個手機號碼記起來」
    、「你到了打這個電話給我，如果沒遇到阿貴的話，打這個
    電話給我」、「阿吉我跟你講，我已經聯絡上了，你放心好
    了，我們沒有事情了，OK」之通話內容，業據被告丁○○自
    陳無諱，核與證人周慶吉證述一致，復有原審上開電話監聽
    紀錄可稽（監聽錄音帶勘驗筆錄見原審卷第466頁）。被告
    丁○○雖稱周慶吉來電時，伊還很訝異周為何有伊之電話號
    碼，周慶吉於電話中要求協助其到泰國之接機、住宿云云。
    然此據證人周慶吉否認在卷，稱「甲○○打電話給我，叫我
    打給丁○○，說打過去丁○○就知道是什麼事情了」（見原
    審卷第630頁）。且稽之渠2人上開通話內容，周慶吉隻字未
    提要求丁○○代為接洽接機、住宿之情，反倒是周慶吉提及
    「『自己兄』叫我打電話給你」時，丁○○先稱「怎麼樣？
    」，周慶吉答稱「我不知道」，丁○○立即告知「你寫起來
    ，你有沒有帶紙跟筆」等語，顯見證人周慶吉僅係基於甲○○之交代致電丁○○，對於詳情並不瞭解，而被告丁○○則
    早已預見周慶吉該次來電，並主動告知該次對話之重點即「
    抵達後阿貴將前往接機」、「如未遇阿貴，以該手機號碼聯
    絡」，益見被告丁○○前揭辯解顯與事實不符。被告甲○○
    於周慶吉回國並遭逮捕之當日「凌晨4時16分」許致電被告
    丁○○，丁○○劈頭即告稱「別再打了，我跟你講，和番仔
    子那天一樣，番仔子那天也一樣」，並一再要求甲○○不要
    再以該支電話聯絡，以及「你知道阿貴跟我說什麼，那天很
    好運，他去那幫的團，跟他們一起回來，看多好運，剛好足
    足一個禮拜，．．．，因為飛機壞掉，結果兩個團坐那班飛
    機，你看，看多好的機會」，並一再陳稱「要冷靜」、「我
    就一直在看電視」等語，有電話監聽紀錄可稽（監聽錄音帶
    勘驗筆錄見原審卷第466頁），參諸被告丙○○已明確告知
    丁○○有關周慶吉遭逮捕之情，堪認被告甲○○、丁○○2
    人於周慶吉遭逮捕後立即掌握情況，並互相討論周慶吉運輸
    海洛因回台之詳情，且持續關注媒體有無報導上情，互相告
    誡應保持冷靜，足見被告2人對於周慶吉遭查獲乙事甚為焦
    躁不安，遠超過被告丁○○與周慶吉僅見過一次面之交情應
    有之表現。
  (十三)又有關共犯周慶吉前往泰國運輸毒品海洛因回台之犯罪事實
    業據證人周慶吉於原審審理中坦承不諱。而其自白之出入境
    時間復核與卷附之入出境查詢結果報表一致（見93年度偵字
    第8746號偵查卷第93頁）。證人周慶吉於本院亦稱是被告甲○○叫其至泰國運毒，去泰國住旅館係被告丙○○安排的，
    被告丁○○有交代他，這是被告甲○○跟我說的等，而證人
    周慶吉為警查獲時所扣案疑似之毒品2包，經送請法務部調
    查局以化學呈色法暨氣相層析質譜分析法鑑定之結果，確含
    有第一級毒品海洛因成分（共毛重375公克，共驗餘淨重
    346.07公克，純度45％，純質淨重155.73公克），此有該局
    調科壹字第080007821號鑑驗通知書1紙附卷可稽（見同偵查
    卷第76頁），並有台北關稅局扣押貨物、運輸工具收據及搜
    索筆錄1紙、受扣押物品照片2張附卷、女用束褲1件扣案可
    稽。足見其自白與事實相符。
  (十四)綜上所述，被告甲○○、丙○○、丁○○上開辯解顯與前揭
    之客觀事實不符，均係卸責之詞，無足採信，應以周慶吉之
    自白為可採。本件事證明確，被告甲○○、丙○○、丁○○
    等人犯行均堪認定。被告丁○○、乙○○、甲○○、丙○○
    及共犯施秉豐等人，分別於警詢、檢察官偵訊中有關渠個人
    犯罪事實之自白，屬於被告於審判外之陳述，因被告均未抗
    辯該等自白具有上開非任意性之情形，依規定均具有證據能
    力。證人周慶吉於檢察官偵查中為證述時，公訴人於原審審
    理中業已傳訊證人周慶吉到庭，接受共同被告之對質詰問，
    使共同被告等之對質詰問權延緩至審判中行使，因而使前開
    偵查中之證詞於對質詰問後取得證據能力，亦堪認定。公訴
    人提出之監聽譯文、錄音帶就有關各被告陳述各自犯罪事實
    部分，性質上屬被告於審判外之陳述，屬「任意性法則」檢
    驗之範疇，參諸上開監聽譯文、錄音帶內容均係各被告與他
    人間之自由對話，並無違反任意性之疑慮，被告亦未主張違
    反任意性之抗辯，應有證據能力。至於該譯文內容是否片段
    、斷章取義、主觀解讀，則屬證據證明力之範疇，應予分辨
    。又上開監聽錄音帶之部分業經原審依職權勘驗，並製作勘
    驗筆錄附卷可參，該勘驗結果依據刑事訴訟法第212條、第
    213條應有證據能力，有關證人施秉豐、丁○○、丙○○、
    甲○○分別於警詢、檢察官偵訊中之證詞，雖屬審判外之傳
    聞證據，惟被告對於上開證據於原審均同意具有證據能力，
    依據刑事訴訟法第159條之5第1項規定，原審亦認適當，是
    上開供述證據均得援引為本案審判之證據，併予敘明。
  (十五)1.被告丁○○於另案（本院96年度上重訴字第29號被告戊○○○○ ○○○違反毒品危害防制條例案件）檢察官偵查中具結證稱
    ：「我認識高才倫（按：高才倫係戊○○ ○○ ○○○冒用MUANGKAO
   　CHARUN名義入境之中文譯名，此部分偽造文書犯行由臺灣
    桃園地方法院另行以簡易判決處刑），他常到我的『泰之屋
    餐廳』店裡，我們是朋友關係，據我所知，他是泰國的軍人
    ，92年底時，他時常到我店裡進出，並和一名泰國女子『娜
    姊』一起，他是以和臺灣人假結婚來臺的，我聽的懂泰語，
    常聽到我店裡的泰國人在聊，提到戊○○ ○○ ○○○與『娜姊』在
    賣毒品『亞霸』，戊○○ ○○ ○○○負責從泰國出貨來臺灣，由『
    娜姊』販賣」、「甲○○負責和『娜姊』接洽，然後甲○○
    才叫周慶吉去泰國帶毒品回來，當時甲○○及『娜姊』在我
    泰國店裡談，時間約在93年5月份，甲○○及『娜姊』他們
    有談到要到泰國帶海洛因回來，至於他們是買賣還是『娜姊
    』要甲○○去泰國帶回來，我不清楚，後來『娜姊』有拿電
    話給甲○○，要他到泰國後打那支電話，後來甲○○才找周
    慶吉去泰國拿毒品，丙○○是我店裡的員工，在93年5月底
    到泰國做牛肉丸的生意，甲○○問我，能否找個人在泰國接
    周慶吉，我就聯絡丙○○去泰國接周慶吉，而且周慶吉到泰
    國後，也有將甲○○給他的泰國電話給丙○○，要他去聯絡
    泰國賣毒品的人，後來丙○○回來後，才和我說他聯絡泰國
    賣毒品的人，就是常和『娜姊』到我泰國店裡的戊○○ ○○ ○○○
    ，所以周慶吉在93年6 月6日被查獲運輸海洛因375公克，這
    個毒品來源就是在泰國和戊○○ ○○ ○○○拿的」、「我確定戊○○○○ ○○○就是和『娜姊』是同一個犯罪集團，而且是『娜姊』
    幫他作假結婚來臺的，且『娜姊』這個集團負責在台販售『
    亞霸』毒品，戊○○ ○○ ○○○則負責在泰國出貨，周慶吉93年6
    月1日去泰國拿毒品這次，也是『娜姊』和甲○○安排的，
    至於是向戊○○ ○○ ○○○買的還是拿的，我不清楚，‧‧‧我確
    認戊○○ ○○ ○○○和『娜姊』是同一掛的，他們有在賣『亞霸』
    及海洛因」等語（見本院96年度上重訴字第29號被告戊○○ ○○○○○違反毒品危害防制條例案件95年度偵字第12839號偵查卷
    第18 頁至第19頁、第36頁，影本附本院本審卷(二)第133頁至
    第134頁、第139頁）。被告丁○○及其選任辯護人於本案辯
    論終結後，復具狀表示，被告丁○○於臺灣桃園地方法院檢
    察署95年度偵字第12839號案件，95年6月27日偵訊時，作證
    陳稱「當時我沒有」，然偵訊筆錄卻記載「當時我有」云云
    ，聲請再開辯論及翻拷該次偵訊光碟（見本院本審卷(二)第
    321頁）。然查，本院並未引用上述「當時我有」這句筆錄
    記載，作為本件認定犯罪事實之依據，被告丁○○及其選任
    辯護人所聲請之事，並無必要，併予敘明。
  2.被告丙○○於另案（本院96年度上重訴字第29號被告戊○○ ○○○○○違反毒品危害防制條例案件）檢察官偵查中具結證稱：
    「我當時人在泰國，是丁○○說要做牛肉丸事業，要我去泰
    國找樣品，（93年）6月1日，周慶吉要搭機到泰國的晚上，
    丁○○打電話給我說周慶吉要到泰國，要我安排住宿地方，
    當晚周慶吉到機場時，已經很晚了，丁○○是在當天約晚上
    10點打電話給我，我就趕到泰國機場接周慶吉，我接到周慶
    吉後，因為很晚了，所以就帶他到我在泰國曼谷的飯店，之
    後我就沒和他在一起了，過了2、3天後，周慶吉拿1支泰國
    門號叫我幫忙打電話，因為在泰國周慶吉他不會打電話，我
    電話打過去是一位泰國男子接的，他會講國語，後來他問我
    們在何處，我就告訴他我們在統一商店附近，該名男子就過
    來找我們了（經指認照片為戊○○ ○○ ○○○），當時是他一人過
    來找我們，後來他叫路邊摩托車帶我們去拿毒品，他自己一
    人騎摩托車，約騎30分鐘後到路邊一家統一商店停下，他叫
    我們二人在外面等，又過了半小時後他回來，手拿一個袋子
    裝的東西，要周慶吉與他去超商旁的廁所裡面，我當時在超
    商門口等他們，後來周慶吉出來，說裡面是毒品，我們二人
    就搭路邊摩托車回到我們住的飯店，之後在6月5日下午，我
    們二人搭同一班機從泰國回臺灣，周慶吉毒品如何放我不知
    道，他後來在機場被查獲，我則是事後被抓到」、「我之前
    在丁○○新莊市○○路的泰式餐廳工作，丁○○比較認識的
    朋友，會介紹給我認識，要我服務好一點，所以我93年6月5
    日回臺後，我有去找丁○○，告訴他拿毒品給周慶吉的男子
    ，我有在餐廳的哪一天看過他」等語（見本院96年度上重訴
    字第29號被告戊○○ ○○ ○○○違反毒品危害防制條例案件95年度
    偵字第12839號卷第34頁，影本附本院本審卷(二)第137頁）。
  3.細繹被告丁○○、丙○○二人前揭證詞，雖不無隱諱，且有
    部分瑕疵，惟斟酌被告丁○○係本案居間籌畫之主謀者，且
    係聯繫泰國方面出貨毒品之人，則由常理而言，被告丁○○
    知悉泰國方面由何人出面，應非意外；而被告丙○○既係實
    際前往泰國，聯絡並安排周慶吉接運毒品之人，則被告丙○○更無不知係何人將海洛因磚送來之理；再佐以依泰國警方
    提供之戊○○ ○○ ○○○通緝資料顯示，戊○○ ○○ ○○○係因持有毒品
    而遭通緝（見本院96年度上重訴字第29號被告戊○○ ○○ ○○○違
    反毒品危害防制條例案件95年度偵字第12839號卷第86頁，
    影本附本院本審卷(二)第144頁），可見戊○○ ○○ ○○○在泰國確
    有管道取得毒品之情，應足認被告丁○○、丙○○前揭供述
    ：戊○○ ○○ ○○○係在泰國交付海洛因給丙○○、周慶吉之人等
    語，並非無據。
  (十六)綜上所述，本件事證明確，被告丁○○、甲○○、丙○○，
    與共犯周慶吉、戊○○ ○○ ○○○、「娜姊」等人於93年5月中旬
    ，在被告丁○○所經營「泰之屋」泰國餐廳，商討共同運輸
    毒品細節。由被告丁○○、「娜姊」居間主導聯繫，戊○○ ○○○○○則於不詳時間先行返回泰國，準備毒品海洛因供應。被
    告丙○○於93年5月31日搭機前往泰國等候，被告甲○○於
    93年6月1日載周慶吉搭機前往泰國與丙○○會合。93年6月3
    日，被告丙○○、周慶吉與戊○○ ○○ ○○○在泰國某處會面，被
    告丙○○、周慶吉自戊○○ ○○ ○○○處取得海洛因磚一塊後，將
    海洛因磚打碎後分裝成2包，準備私運回臺。93年6月5日下
    午，被告丙○○教導周慶吉將上開已分裝成2包之海洛因，
    綑綁藏置於腹部，再套上出國前被告甲○○事先交付之女用
    束褲1件遮掩後，2人刻意錯開時間，先後搭車前往曼谷機場
    劃位，再共同搭乘中華航空CI696號班機返抵臺灣，而以上
    開方式，共同運輸第一級毒品海洛因回臺之犯行，均堪以認
    定。
  (十七)至於被告丁○○之選任辯護人具狀說明本件共犯綽號「娜娜
    」之人本名為林亞華（身分證字號：Ｚ000000000號，民國○○
    年○月○○日生），有大陸台胞證，並聲請傳喚綽號「娜娜」
    之人到庭說明乙節（見本院本審卷(二)第263頁）。然查：依
    該辯護意指狀綽號「娜娜」之人本名林亞華，既擁有台胞證
    ，且係本件運輸第一級毒品罪之重要共犯，依常理，定然難
    以傳訊；且本件被告丁○○與甲○○、丙○○、周慶吉等人
    共同運輸毒品之犯行，業據證人即被告甲○○、共犯周慶吉
    證述明確，並有扣案第一級毒品海洛因2包、女用束褲1件可
    稽，事證明確，堪以認定，均已如前述，縱無傳喚綽號「娜
    娜」之人到庭說明，亦無礙本案事實之認定。綜上，本院認
    無調查或傳喚「娜娜」到庭說明之必要，應由檢察官另行偵
    查，附此敘明。
三、查被告等行為後，刑法部分條文業經修正公布，並均於95年
    7月1日施行。修正後刑法第2條第1項規定：「行為後法律有
    變更者，適用行為時之法律。但行為後之法律有利於行為人
    者，適用最有利於行為人之法律。」，此係規範行為後法律
    變更所生新舊法律比較適用之準據法，於修正刑法施行後，
    應適用修正後刑法第2條第1項規定之「從舊從輕」之原則為
    比較。修正後刑法刪除第56條關於連續犯之規定，此刪除雖
    非犯罪構成要件之變更，但顯已影響行為人刑罰之法律效果
    ，自屬法律有變更。本件被告丁○○、乙○○2人連續犯運
    輸第一級毒品罪部分（詳如後述），依修正前即行為時之規
    定，應依第56條連續犯之規定論以一罪；依修正後之刑法既
    已刪除連續犯之規定，則所犯上述各罪應依數罪併罰之規定
    分論併罰。依新法第2條第1項規定，比較新、舊法結果，仍
    應適用較有利於被告之行為時法律即舊法論以連續犯（最高
    法院95年第8次刑事庭會議決議參照）。另按運輸第一級毒
    品者，處死刑或無期徒刑，毒品危害防制條例第4條第1項定
    有明文，本件被告乙○○、甲○○、丙○○等所為係犯該條
    運輸第一級毒品之罪，原應依毒品危害防制條例第4條第1項
    之規定，處以死刑或無期徒刑，然本院認應依刑法第59條之
    規定減輕其刑（詳如後述）。依修正前刑法第64條第2項規
    定：「死刑減輕者，為無期徒刑，或為十五年以下十二年以
    上有期徒刑。」、修正前刑法第65條第2項規定：「無期徒
    刑減輕者，為七年以上有期徒刑。」，修正後刑法第64條第
    2項規定：「死刑減輕者，為無期徒刑。」、修正後刑法第
    65條第2項規定：「無期徒刑減輕者，為二十年以下有期徒
    刑十五年以上有期徒刑。」，比較新、舊法適用結果，修正
    後分別將刑法第64條第2項、第65條第2項之死刑、無期徒刑
    減輕規定，由「為無期徒刑，或為十五年以下十二年以上有
    期徒刑」、「為七年以上有期徒刑」，提高為「為無期徒刑
    」、「為二十年以下有期徒刑十五年以上有期徒刑」，修正
    後並不較有利於被告，仍應適用較有利於被告之行為時刑法
    第64條第2項、第65條第2項之規定。又刑法第28條關於共同
    正犯之規定雖有修正，惟不論依修正前後之規定，被告等均
    成立共同正犯，並無刑罰輕重之影響，毋庸比較新舊法，自
    應適用裁判時法之規定。另刑法第55條關於想像競合犯之規
    定，修正後增列第55條但書，為法理之明文化，惟對被告等
    而言並無有利或不利之情形，自不生新舊法比較之問題，應
    依一般法律適用原則，適用裁判時法（最高法院95年度第21
    次刑事庭會議決議參照）。另外，被告行為時即修正前刑法
    第59條規定：「犯罪之情狀可憫恕者，得酌量減輕其刑」，
    修正後刑法第59條文字修正規定為：「犯罪之情狀顯可憫恕
    者，認科以最低度刑仍嫌過重者，得酌量減輕其刑」，修正
    後對被告並無有利或不利之情形，自不生新舊法比較之問題
    ，應適用裁判時即修正後刑法第59條之規定，附此敘明。另
    按海洛因係毒品危害防制條例第2條第2項第1款規定之第一
    級毒品，且係行政院依懲治走私條例第2條第4項授權公告之
    「管制物品項目及其數額」甲項第4款所列之管制進出口物
    品。被告等人分別自中國大陸、泰國等地私運管制進口之第
    一級毒品海洛因入台，均係違反毒品危害防制條例第4條第1
    項之運輸第一級毒品罪及懲治走私條例第2條第1項之私運管
    制物品進口罪（自大陸地區私運物品進入台灣地區部分，依
    據該條例第12條規定，以私運物品進口論，適用本條例處斷
    ）。就被告丁○○、共犯施秉豐推由被告乙○○擔任運毒交
    通部分犯行，渠3人間；及被告丁○○、甲○○、丙○○推
    由周慶吉擔任運毒交通犯行，渠4人間，分別有犯意聯絡及
    行為分擔，應各依刑法第28條規定論以共同正犯。被告丁○○先後4次運輸第一級毒品海洛因犯行，被告乙○○先後3次
    運輸犯行，分別時間緊接，方法相同，觸犯構成要件相同之
    罪名，顯係基於概括犯意為之，均為連續犯，均應依行為時
    刑法第56條規定論以一罪，就私運管制物品進口罪部分加重
    其刑，另因運輸第一級毒品罪法定本刑為死刑、無期徒刑部
    分不得加重，應僅就（併科之）罰金刑部分加重其刑。被告
    丁○○、乙○○、甲○○、丙○○以一運輸第一級毒品海洛
    因入境之行為同時觸犯上述二罪名，為想像競合犯，應從一
    重之運輸第一級毒品罪處斷，其等持有第一級毒品海洛因之
    低度行為，為運輸之高度行為所吸收，不另論罪。另按毒品
    危害防制條例第17條規定：「犯同條例第4條第1項至第4項
    、第5條第1項至第4項前段、第6條第1項至第4項、第7條第1
    項至第4項、第8條第1項至第4項、第10條或第11條第1項、
    第2項之罪，供出毒品來源，因而破獲者，得減輕其刑」。
    其立法用意，旨在鼓勵被告供出其所製造、運輸、販賣或持
    有之毒品來源，俾追究出該毒品之前手，以徹底清除毒品氾
    濫。故所謂「供出毒品來源」係指具體供出上游之毒品來源
    ，以防止毒品之蔓延而言。如僅供出共犯，而未供出上游之
    毒品來源，即不得依前開法條減輕其刑（最高法院95年台上
    字第489號判決意旨參照）。查本件被告乙○○於93年5月9
    日，運輸第一級毒品海洛因入境桃園中正國際機場為警查獲
    後，於翌（十）日第二次警詢時，供承其運輸毒品係受綽號
    「志明」者所託付，其與「阿華」、「志明」約好運輸毒品
    返台販售等語，及供出前二次分別於同年3月26日至4月1日
    、4月17日至4月20日已完成自大陸地區運輸第一級毒品海洛
    因入境之事實，並指認共犯丁○○照片、施秉豐口卡照片分
    別即為其所述綽號「阿華」、「志明」者無訛（見本案第
    7313號偵查卷第6、7頁）。然查：被告乙○○與丁○○、施
    秉豐3人共同實行犯行，彼此互有犯意聯絡，並各有行為分
    擔，是為共同正犯，已如前述。揆諸上開說明，即不得依前
    開毒品危害防制條例第17條之規定減輕其刑。檢察官起訴書
    於證據並所犯法條欄載稱：「被告乙○○於本署偵查期間，
    犯後態度良好，能直承犯行，更因供出毒品來源，助警查獲
    其餘被告，請依毒品危害防制條例第17條規定減輕其刑」等
    語，尚有誤解，應予敘明。又被告乙○○運輸第一級毒品海
    洛因入境，固戕害他人之身心，惟念其等並無運輸毒品前科
    ，對嚴刑重典之認識不夠深切，亦非運輸毒品犯行之主犯，
    其獲得之利益約37萬5千元，且於本件審理中坦承犯行，若
    不論各人擔負之分工角色、獲取利益、行為惡性，均處以毒
    品危害防制條例第4條第1項之法定刑死刑或無期徒刑，仍屬
    過苛，就全部犯罪情節觀之，誠屬情輕法重，衡情非無可憫
    恕之處，爰依刑法第59條之規定減輕其刑。另被告甲○○、
    丙○○運輸第一級毒品海洛因之犯行，固戕害他人之身心，
    惟念其等均無運輸毒品前科，對嚴刑重典之認識不夠深切，
    亦均非運輸毒品犯行之主犯，且本件毒品自泰國運輸入境時
    即被查獲，尚未造成危害；扣得之第一級毒品海洛因2包，
    共驗餘淨重346.07公克，純度45％，純質淨重155.73公克，
    數量、純度非鉅，若不論各人擔負之分工角色、獲取利益、
    行為惡性，均處以毒品危害防制條例第4條第1項之法定刑死
    刑或無期徒刑，亦屬過苛，就全部犯罪情節觀之，誠屬情輕
    法重，衡情非無可憫恕之處，爰均依刑法第59條之規定減輕
    其刑。
四、原審以被告丁○○、乙○○、甲○○、丙○○等人所犯事證
    明確，予以論罪科刑，固非無見。惟查：（一）按死刑減輕
    者，為無期徒刑，或為15年以下12年以上有期徒刑；無期徒
    刑減輕者，為7年以上有期徒刑，被告乙○○行為時刑法第
    64條第2項，第65條第2項定有明文。原判決就被告乙○○既
    予減輕，卻量處被告乙○○有期徒刑16年，於法不合；（二
    ）檢察官起訴書於證據並所犯法條欄載稱：「被告乙○○於
    本署偵查期間，犯後態度良好，能直承犯行，更因供出毒品
    來源，助警查獲其餘被告，請依毒品危害防制條例第17 條
    規定減輕其刑」等語，惟原判決對於被告乙○○是否併有上
    述檢察官起訴書所載依毒品危害防制條例第17條減輕其刑規
    定之適用，及何以毋庸依該規定減輕其刑，並未予論敘明白
    ，核有疏漏；（三）被告甲○○、丙○○運輸第一級毒品海
    洛因之犯行，固戕害他人之身心，惟其等均無運輸毒品前科
    ，對嚴刑重典之認識不夠深切，亦均非運輸毒品犯行之主犯
    ，且本件毒品自泰國運輸入境時即被查獲，尚未造成危害；
    扣得之第一級毒品海洛因2包，共驗餘淨重346.07公克，純
    度45 ％，純質淨重155.73公克，數量、純度非鉅，若不論
    各人擔負之分工角色、獲取利益、行為惡性，均處以毒品危
    害防制條例第4條第1項之法定刑死刑或無期徒刑，仍屬過苛
    ，就全部犯罪情節觀之，誠屬情輕法重，衡情非無可憫恕之
    處，原審未予詳究，未考慮援引刑法第59條之規定，減輕其
    刑，遽以論處被告甲○○、丙○○無期徒刑，量刑尚嫌過重
    ；（四）證人周慶吉於原審行證人交互詰問時，就其赴泰國
    運毒之行前與其餘共犯間接觸情形，證述：「他（甲○○）
    打電話給我叫我去他家，當時只我們兩人在他家裡面，他告
    訴我要不要去泰國幫他帶海洛因回來，他會給我（新台幣，
    下同）十幾萬元，正確的數字沒有確定，他說海洛因的數量
    是一塊，要綁在肚子上面，當天只講到這樣。隔了幾天他帶
    我去泰之屋餐廳，說要介紹一些他的朋友給我認識，說這些
    人是跟我要運毒有關的，他介紹了一個我從來沒見過面的人
    ，丁○○接著就走過來，當時我也看到丙○○在店裡面，他
    們四人在那邊聊天，還有一些服務生，我坐在旁邊施打我自
    己帶去的毒品海洛因，我就沒有注意他們到底在講什麼」，
    及出國前半個月內就住甲○○住處，伊所使用之束褲係甲○○於出國前即交付予伊，用以便利攜帶海洛因入境，出國前
    甲○○曾帶伊外出購買衣物，並交付二萬元予伊資為食宿花
    用，在中正機場登機前打給丁○○之電話，亦係「甲○○叫
    我打的，他也沒有說要做什麼，就叫我打給丁○○就是了」
    等語（見原審卷第665至678頁）。從上證詞，周慶吉赴泰國
    運毒行前，僅與甲○○一人密切接觸，並經其告知欲自泰國
    運輸毒品入境，而未曾直接與其餘共犯商談運輸毒品之事宜
    。原判決事實欄載稱：丁○○與甲○○、丙○○謀議前往泰
    國運輸第一級毒品海洛因入境，推由甲○○物色願擔任運毒
    交通之人，嗣甲○○覓得周慶吉有此意願並談妥報酬後，即
    於93年5月中旬間某日帶同周慶吉前往泰之屋與丁○○、丙○○等人會面，商談運毒細節云云，所認定該共犯間如何為
    運輸毒品犯意聯絡之事實，與其引用上述卷內訴訟資料，並
    未盡吻合，尚有未洽；（五）原判決事實欄所載周慶吉抵泰
    國住進飯店後「於93年6月4日，丙○○主動聯絡當地藥頭後
    ，即帶領周慶吉前往當地某處便利商店前等候，未幾該名藥
    頭交付丙○○、周慶吉以提袋裝置之海洛因磚一塊」，然被
    告丙○○於原審供稱：（93年）6月3日伊幫周慶吉打電話，
    由周慶吉直接與對方通話，嗣一自稱「阿吉」之泰國人持一
    手提袋前來，與周慶吉在廁所交易，周慶吉出示其內係海洛
    因磚，伊「6月2日凌晨把他（周慶吉）接到飯店，6月3日他
    自己來找我，4日我們沒有碰面，一直到5日要去機場時，我
    們才又碰面」云云（見原審卷第631頁），原判決理由引用
    周慶吉之供述亦稱：「迄6月3日傍晚，丙○○主動以電話聯
    絡泰國當地之藥頭後，帶同伊前往某便利商店等候，未幾即
    見該名藥頭以提袋攜來海洛因磚一塊，伊即與該名藥頭一同
    至該便利商店後方廁所內，取出部分海洛因施打以試驗純度
    ，確認無誤」等語，其所認定周慶吉、丙○○在泰國取得毒
    品之日期，亦與各該卷內訴訟資料未盡一致，亦有未合。被
    告丁○○上訴意旨，就其與被告乙○○及共犯施秉豐3人共
    同運輸毒品部分承認犯行，但稱其非本件運輸毒品犯行之主
    犯；否認有與被告甲○○、丙○○等人共同運輸毒品部分之
    犯行，並指摘原審量刑過重云云。然查：被告丁○○與乙○○、施秉豐3人共同運輸第一級毒品海洛因之犯行，業據被
    告乙○○、共犯施秉豐承認不諱，並有扣案第一級毒品海洛
    因3包、乙○○受扣押物品鉛封照片及內褲、泳褲照片6張及
    紅色內褲1件、黑色泳褲1件、登機證2張、行動電話（門號
    0000000000）1具等物可稽；又被告丁○○為此件運輸毒品
    之主導，亦經證人即被告乙○○、共犯施秉豐證述明確，並
    有監聽錄音帶可稽，足認被告丁○○為此運輸毒品犯行之主
    犯；另被告丁○○與甲○○、丙○○、周慶吉等人共同運輸
    毒品之犯行，業據證人即被告甲○○、共犯周慶吉證述明確
    ，並有扣案第一級毒品海洛因2包、女用束褲1件可稽。綜上
    ，被告丁○○所為本件犯行，事證明確，堪以認定，均已如
    前述。原審審酌被告丁○○於本件毒品運輸過程中均居於主
    導地位，涉案情節最深，復於證人一致陳述其涉案情節之情
    狀下仍否認犯罪，並唆使家人勾串共犯，顯見其犯後態度惡
    劣，絲毫未見悔意，量處被告丁○○無期徒刑，併科罰金新
    台幣壹佰萬元，罰金如易服勞役，以罰金總額與陸個月之日
    數比例折算，褫奪公權終身，量刑亦難謂有過重之情事。綜
    上所述，被告丁○○上訴意旨，均無理由。被告乙○○上訴
    意旨承認犯行，惟以檢察官起訴書於證據並所犯法條欄記載
    ：「被告乙○○於本署偵查期間，犯後態度良好，能直承犯
    行，更因供出毒品來源，助警查獲其餘被告，請依毒品危害
    防制條例第17條規定減輕其刑」等語，主張應依毒品危害防
    制條例第17條減輕其刑，指摘原審量刑過重云云。然查：按
    毒品危害防制條例第17條規定之立法用意，旨在鼓勵被告供
    出其所製造、運輸、販賣或持有之毒品來源，俾追究出該毒
    品之前手，以徹底清除毒品氾濫。故所謂「供出毒品來源」
    係指具體供出上游之毒品來源，以防止毒品之蔓延而言。如
    僅供出共犯，而未供出上游之毒品來源，即不得依前開法條
    減輕其刑（最高法院95年台上字第489號判決意旨參照）。
    本件被告乙○○與丁○○、施秉豐3人共同實行犯行，彼此
    互有犯意聯絡，並各有行為分擔，是為共同正犯，已如前述
    。揆諸上開說明，即不得依前開毒品危害防制條例第17條之
    規定減輕其刑，已如前述。被告乙○○上訴意旨，核無理由
    。被告甲○○、丙○○上訴意旨仍執前詞，否認犯行云云，
    然查：被告甲○○、丙○○與被告丁○○、共犯周慶吉等人
    共同運輸毒品之事實，業據被告甲○○於警詢、檢訊、原審
    審理時，及共犯周慶吉證述明確，並有扣案第一級毒品海洛
    因2包、女用束褲1件可稽，事證明確，堪以認定，均已如前
    述。被告甲○○、丙○○上訴意旨，均無理由。惟原判決既
    有上開可議之處，自應由本院予以撤銷改判。爰審酌被告丁○○、乙○○、丙○○、甲○○等人犯罪之動機係為一己私
    利而運輸毒品海洛因入境，助長國內毒品氾濫，嚴重危害國
    人身體健康及社會治安，兼衡之被告丁○○因本身施用毒品
    成癮而起念運輸毒品入境、連續參與運輸海洛因之次數多達
    4次、前2次已成功輸入之毒品重量多達13兩、本案遭查獲之
    毒品亦分別多達219.94公克、346.07公克（驗餘淨重）、於
    上開毒品運輸過程中居於主導地位，涉案情節最深，復於共
    犯陳述其涉案情節之情狀下仍否認犯罪，並唆使家人勾串共
    犯，顯見其犯後態度惡劣，絲毫未見悔意；被告乙○○有施
    用毒品之惡習，然尚無其餘犯罪紀錄、連續3次運輸毒品海
    洛因入境、數量甚高、每次獲取約1兩海洛因（15萬元）之
    代價、於本案中負責擔任運毒交通、迭於警詢、檢察官偵訊
    及審理中均坦承犯行，已有悔意；被告甲○○有施用毒品之
    惡習，且有如事實欄所記載之犯罪紀錄，品行、素行不佳、
    本次運輸毒品海洛因之次數為1次、本案遭查獲之毒品多達
    346.07公克（驗餘淨重）純度45％、於上開毒品運輸過程中
    亦居於控制地位，涉案情節重大，復於事證明確下仍否認犯
    罪，顯見其犯後未見悔意；被告丙○○有施用毒品之惡習，
    品行、素行不佳、本次運輸毒品海洛因之次數為1次、本案
    遭查獲之毒品多達346.07公克（驗餘淨重）純度45％、於上
    開毒品運輸過程中負責接洽泰國藥頭、監控周慶吉運輸毒品
    入境，同居於控制地位，涉案情節亦屬重大，復於事證明確
    下仍否認犯罪，顯見其犯後未見悔意等一切情狀。就被告丁○○共同連續運輸第一級毒品，處無期徒刑，褫奪公權終身
    。被告乙○○、甲○○、丙○○共同運輸第一級毒品，均處
    有期徒刑十五年。
五、被告丁○○、乙○○與施秉豐共同運輸入境而扣案之第一級
    毒品海洛因3包（共毛重228公克，共驗餘淨重219. 94公克
    ，純度73.24％，純質淨重161.08公克），為查獲之毒品，
    均應依毒品危害防制條例第18條第1項前段之規定，於被告
    丁○○、乙○○項下分別宣告沒收銷燬之。至於被告乙○○
    等人於93年4月1日、4月20日運輸入境之毒品海洛因分別重7
    兩、6兩，因均未扣案，迄今已逾1年，顯已遭被告等人或其
    餘人施用完畢而滅失，無從為沒收之宣告。於被告乙○○身
    上扣得之黑色泳褲1件、於被告周慶吉身上扣得之女用束褲1
    件，分係被告乙○○、甲○○所有，均係用於包裹、掩飾毒
    品，並便於攜帶運輸，為供運輸毒品所用之物，均應依同條
    例第19條第1項之規定，於各該共同被告項下分別予以宣告
    沒收之。且因該物均無替代性，自無須諭知如不能沒收，追
    繳其價款。又被告乙○○前後3次運輸毒品海洛因，分別已
    獲取海洛因1兩（價值約15萬元）、海洛因半兩（約7萬5 千
    元）、現金7萬5千元、及現金7萬5千元之報酬，折合現金共
    價值37萬5千元（海洛因部分均折合渠等約定之價值）屬被
    告乙○○因犯運輸毒品罪所得之財物，應依同條例第19 條
    第1項之規定，於被告乙○○項下予以宣告沒收之，如全部
    或一部不能沒收時，以財產抵償之。至於被告乙○○第3次
    運輸毒品報酬之半數即尾款7萬5千元，尚未取得，非屬犯罪
    所得之財物，不在沒收之列。又於被告乙○○身上扣得之紅
    色內褲1件為其日常衣著、登機證2張僅為登機之證明、行動
    電話（門號0000000000）1支為其平日通訊之用，連同嗣於
    逮捕被告丁○○、丙○○、甲○○時扣案之物，均核與本案
    運輸毒品犯罪無關。另被告等人之交通食宿費用，均已具體
    支付予他人，性質上亦非屬被告犯罪所得之財物，不在得予
    沒收之列。又被告等往返台灣及中國大陸、泰國等地之機票
    ，為其運輸犯罪之費用，且已使用完畢，交付各航空公司，
    不屬被告所有，自亦不得沒收。另被告丁○○、甲○○、丙○○與周慶吉共同運輸入境之第一級毒品海洛因2包（共毛
    重375公克，共驗餘淨重346.07公克，純度45％，純質淨重
    155.73公克），分別屬查獲之毒品（至於上開包裝袋因與海
    洛因難以析離，或析離需費過鉅，已與毒品海洛因合而為一
    ），均應依毒品危害防制條例第18條第1項前段之規定，於
    被告丁○○、甲○○、丙○○項下分別宣告沒收銷燬之。承
    上說明，本院於被告丁○○之主文項下諭知扣案之第一級毒
    品海洛因參包（共驗餘淨重貳壹玖點玖肆公克，純度百分之
    柒參點貳肆，純質淨重壹陸壹點零捌公克）、貳包（共驗餘
    淨重參肆陸點零柒公克，純度百分之肆伍，純質淨重壹伍伍
    點柒參公克），均沒收銷燬之；扣案之黑色泳褲壹件、女用
    束褲壹件，均沒收之。被告乙○○之主文項下諭知扣案之第
    一級毒品海洛因參包（共驗餘淨重貳壹玖點玖肆公克，純度
    百分之柒參點貳肆，純質淨重壹陸壹點零捌公克），沒收銷
    燬之；扣案之黑色泳褲壹件沒收之；犯罪所得共新台幣參拾
    柒萬伍仟元沒收之，如全部或一部不能沒收時，以其財產抵
    償之。被告甲○○之主文項下諭知扣案之第一級毒品海洛因
    貳包（共驗餘淨重參肆陸點零柒公克，純度百分之肆伍，純
    質淨重壹伍伍點柒參公克），沒收銷燬之；扣案之女用束褲
    壹件，沒收之。被告丙○○之主文項下諭知扣案之第一級毒
    品海洛因貳包（共驗餘淨重參肆陸點零柒公克，純度百分之
    肆伍，純質淨重壹伍伍點柒參公克），沒收銷燬之；扣案之
    女用束褲壹件，沒收之。
六、台灣板橋地方法院檢察署95年度偵字第22919號（含94年度
    偵字第14209號）移送併辦意旨略以被告甲○○基於營利販
    賣毒品之概括犯意，自92年10月起至93年8月間，在台北縣
    、市等處，以每包海洛因（0.2公克）500元之代價，連續販
    賣第一級毒品海洛因予鄭耀國、陸諭民等人施用，嗣甲○○
    於93年8月10日，在台北縣板橋市○○路4號富麗旅店713室
    為警查獲，並扣得海洛因3包等物，因認被告甲○○涉犯毒
    品危害防制條例第4條第1項之販賣第一級毒品罪嫌。惟查訊
    據被告甲○○對於上開販賣第一級毒品海洛因之犯行堅詞否
    認，因此公訴人於原審主張被告甲○○所涉販賣第一級毒品
    犯行核與前揭論罪科刑之運輸第一級毒品犯行，並無主觀上
    之牽連關係，應係另行起意，當庭向原審要求退併辦，另由
    公訴人起訴該部分犯行。稽之併案意旨係主張被告之販賣犯
    行始自92年10月，核與被告甲○○於本案遭起訴部分之93年
    6 月6日運輸毒品犯行，相距長達8個月，難據以認定兩案之
    間有何牽連關係，本院自不得併予審理，應由檢察官另行偵
    查處理。
據上論斷，應依刑事訴訟法第369條第1項前段、第364條、第299
條第1項前段，毒品危害防制條例第4條第1項、第18條第1項前段
、第19條第1項，懲治走私條例第2條第1項、第11條、第12 條，
行為時即修正前刑法第56條、第64條第2項、第65條第2項，刑法
第2條第1項，第11條前段、第28條、第55條、第59條、第37條，
判決如主文。
本案經檢察官呂文忠到庭執行職務。
中　　華　　民　　國　　 96　　年　　7 　　月　 　5　　日
　　　　　　　　　刑事第十四庭審判長法　官  陳志洋
　　　　　　　　　　　　　 　 　　  法　官  林秀鳳
　　　　　　　　　　　　　  　　　  法　官  沈宜生
以上正本證明與原本無異。
如不服本判決，應於收受送達後十日內向本院提出上訴書狀，其
未敘述上訴之理由者並得於提起上訴後十日內向本院補提理由書
（均須按他造當事人之人數附繕本）。
                                    書記官  陳雅加
中　　華　　民　　國　　96　　年　　7 　　月　　10　　日
附錄：本案論罪科刑法條全文
毒品危害防制條例第4條第1項製造、運輸、販賣第一級毒品者，
處死刑或無期徒刑；處無期徒刑者，得併科新臺幣1千萬元以下
罰金。
